【裁判字號】    89,交抗,175
【裁判日期】    890717
【裁判案由】    違反道路交通管理處罰條例
【裁判全文】
臺灣高等法院刑事裁定                  八十九年度交抗字第一七五號
      抗告人  即
      異  議  人  甲○○
      即受處分人
右列抗告人因違反道路交通管理處罰條例案件，不服臺灣板橋地方法院交通法庭中華
民國八十九年五月三十一日裁定（八十九年度交聲字第一二六號）提起抗告，本院裁
定如左：
    主      文
抗告駁回。
    理      由
一、原審裁定意旨略以：
（一）、異議意旨如異議狀所載。
（二）、按汽車駕駛人裝用測速雷達感應器者，處四百元以上八百元以下罰鍰，其感
        應器沒入之；前項行為，如應歸責於汽車所有人者，並吊扣其汽車牌照一個
        月，道路交通管理處罰條例第四十條定有明文。
（三）、本件異議人即受處分人甲○○於民國八十八年十月六日二十二時許，駕駛車
        號ＩＵ─八五０七號自用小客車，行經臺北縣萬里鄉翡翠灣前時，因行照逾
        期，且車上裝用測速雷達感應器，而為臺北縣警察局金山分局萬里分駐所警
        員當場舉發，並依道路交通管理處罰條例第四十條規定，製作（八七）北縣
        警交乙字第００五三五００號舉發違反道路交通管理事件通知單等情，業據
        證人即舉發警員邱順福於本院審理中到庭證稱：當天排班執行路檢，取締違
        規人車，於晚間十時許攔到異議人，請他出示證件，發現行照已超過期限，
        又發現點煙器上插有測速器，測速器上有亮燈，表示有在使用，因上級有規
        定測速器擺在車內且有插電使用便要告發，如沒有插電就不可以告發，所以
        認定他一定有插電，我才會告發等語明確，又所謂「雷達測速感應器」係指
        只要汽車所有人裝置電子設備具有「偵測感應」得知交通警政機關為偵測駕
        駛人行車速度所裝設之雷達測速器處所之功能，而使違規超速者，能於該路
        段減速，達逃避取締目的之器具，即為上開條文所指「測速雷達感應器」，
        此有交通部八十六年十月七日交路八十六字第０四六三六三號函附卷供參，
        復經本院調閱該扣案之雷達測速器，該測速器與一般市售之具有偵測交通警
        政機關偵測駕駛人超速所用之雷達測速器形式相同，且該測速器上並有「北
        、移、南、紅、超」等字，於各該字下並有紅燈顯示，業經本院勘驗屬實，
    並攝有照片五幀附卷為憑，而異議人於八十八年十月三十日向臺北區監理所
        申訴之申請書中亦供承：「夜間無照明，在無法瞭解限速狀況下，友人於是
        預用其接收器（非發射器）以防超速」，此亦有申請書乙紙附卷可證，是異
        議人為領有駕駛執照之駕駛人，對於汽車禁止裝用雷達測速器乙節，應無不
        知之理，縱然該雷達測速器非其所有，於友人預用該接收器防止超速時，亦
        無為反對之意思，嗣並為警攔查舉發，顯見異議人亦有使用該雷達測速感應
        器之意，本件違規情事係可歸責於異議人甚明。是原處分機關援引上開規定
        ，就異議人使用測速雷達感應器部分，裁處罰鍰新臺幣二千四百元，並吊扣
        汽車所有人之汽車牌照一個月、感應器一個沒入，並無不當，本件異議為無
        理由，原審依道路交通案件處理辦法第十九條裁定異議駁回，經核並無不合
        。
二、抗告意旨略以：抗告人當日遭警攔檢時感應器並未插在插座上使用，而係握在抗
    告人女友劉恕娟手中，且抗告人為駕駛人為專心開車，注意力均集中於前方之路
    況及方向盤，無暇顧及身旁友人之行為，友人是否使用感應器，抑或只是備而不
    用，抗告人當時確實無法分心去注意，更無所謂反對或同意，本件違規情事不可
    歸責於抗告人云云，指摘原裁定不當，顯係諉卸責任之詞，應不足採，本件抗告
    為無理由，應予駁回。
三、據上論斷，應依道路交通案件處理辦法第二十六條、刑事訴訟法第四百十二條裁
    定如主文。
中    華    民    國    八十九    年       七       月       十七       日
                          臺灣高等法院刑事第十庭
                              審判長法  官  蔡  長  溪
                                    法  官  溫  耀  源
                                    法  官  楊  貴  志
右正本證明與原本無異。
不得再抗告。
                                    書記官  沈  秀  容
中    華    民    國    八十九    年       七       月       二十       日


司法院資訊處製作；財團法人民間司法改革基金會備份。
